臺灣臺南地方法院刑事判決
109年度交簡上字第116號
上  訴  人  臺灣臺南地方檢察署檢察官
上  訴  人
即  被  告  傅俊超


上列上訴人因被告犯過失傷害案件，不服中華民國109年5月29日
本院109年度交簡字第1326號第一審刑事簡易判決（原聲請簡易
判決處刑案號：109年度調偵字第142號），提起上訴，本院管轄
之第二審合議庭判決如下：
    主  文
上訴駁回。
    事實及理由
一、本案下列所引之供述證據，檢察官及被告傅俊超於本院依法
    調查上開證據之過程中，均已明瞭其內容而足以判斷有無刑
    事訴訟法第159 條第1 項不得為證據之情事，而於本院準備
    程序及本案言詞辯論程序就相關事證之證據能力均未聲明異
    議，本院審酌該等證據作成時之情況，並無違法取證或其他
    瑕疵，認為適於作為本案認定事實之依據，該等供述證據自
    得為本案之證據使用。其餘引用之非供述證據，均與本案犯
    罪待證事實具有證據關聯性，且無證據證明有何違法取證之
    情事，並經本院於審理期日依法踐行調查證據程序，亦得為
    本案之證據使用，合先敘明。
二、本案經本院管轄之第二審合議庭審理結果，認第一審刑事簡
    易判決以被告觸犯修正前刑法第284條第1項前段之過失傷害
    罪，而依刑事訴訟法第449條第1項前段、第3項、修正前刑
    法第284條第1項前段、刑法第2條第1項、第62條前段、第41
    條第1項前段，量處被告有期徒刑2月，如易科罰金，以新臺
    幣（下同）1,000元折算1日，其認事用法及量刑均無不當，
    應予維持。除證據部分應另補充「被告傅俊超於本院審理中
    之自白」外，其餘均引用第一審簡易判決書記載之事實、證
    據及理由（如附件）。
三、被告上訴意旨略以：伊承認原審判決認定之過失傷害犯行，
    但認為原審判太重，本件伊有和解意願，但告訴人林麗鳳要
    求之金額過高，伊做漁貨臨時工工作，無法負擔告訴人所請
    求之賠償金額，伊沒有前科，請求撤銷原判決，從輕量刑等
    語。檢察官上訴意旨則以：本件被告因車禍造成告訴人受有
    左側脛骨粉碎性骨折、頭部外傷併顏面部撕裂傷共3公分及
    左眼鼻淚管斷裂等傷害，傷害結果非輕，且迄今仍未與告訴
    人達成和解，犯後態度難謂良好，無法撫平告訴人所受傷害
    之痛苦，原審對被告犯罪行為所科之刑度，不無過輕之嫌等
    語。
四、按量刑之輕重，係屬事實審法院得依職權自由裁量之事項，
    各款所列情狀，在法定刑度內，酌量科刑，如無偏執一端，
    致明顯失出失入情形，即不得遽指為違法（最高法院72年台
    上字第6696號判例意旨參照）。經查，原審判決依具體個案
    認定事實，認被告上開犯行事證明確，並審酌被告於肇事後
    自首並願接受裁判，而依刑法第62條前段自首之規定，減輕
    其刑，並考量被告因一時疏失，致告訴人因而受有左側脛骨
    粉碎性骨折、頭部外傷併顏面部撕裂傷共3公分及左眼鼻淚
    管斷裂等傷害，及被告之過失情節與程度，犯罪後雖坦承過
    失惟迄未能賠償告訴人所受之損害等情，兼衡被告之智識程
    度及家庭經濟狀況等一切情狀，在法定刑內量處有期徒刑2
    月，及諭知易科罰金之折算標準，顯見原審係本於被告之責
    任為基礎，已具體斟酌刑法第57條所列情形而為量定，並未
    偏執一端，而有失輕重之情事，亦未逾越法律所規定之範圍
    ，依前開說明，原審認事用法並無不當，量刑亦屬妥適，應
    予維持。被告固以其有和解意願，但因告訴人要求之和解金
    額過高，依其經濟能力無法負擔等情，請求從輕量刑，檢察
    官則以被告所造成告訴人之傷勢非輕，且迄未賠償告訴人所
    受損害等情請求從重量刑；惟告訴人因本件車禍所受之傷勢
    ，及告訴人及被告未能達成和解、被告迄未能賠償告訴人所
    受之損害等情形，均業經原審納為量刑之考量，並於判決中
    予以說明，已如前述，而被告之家庭經濟情形等一切情狀，
    亦經原審予以審酌，其量刑亦無偏執一端，致明顯失出失入
    情形，自難謂原判決之量刑有何違法或不當之情事。從而，
    檢察官及被告上訴均無理由，應予駁回。
據上論斷，依刑事訴訟法第455 條之1 第1 項、第3 項、第368
條、第373 條，判決如主文。
本案經檢察官李佳潔聲請以簡易判決處刑，檢察官廖羽羚、陳冠
霖到庭執行職務。
中　　華　　民　　國　　109 　年　　12　　月　　16　　日
                  刑事第一庭　審判長法　官　林臻嫺
                                    法  官  高俊珊
                                    法  官  陳  薇
以上正本證明與原本無異。
不得上訴。
　　　　　　　　　　　　　　　　　　書記官　詹淳涵　　　
中　　華　　民　　國　　109 　年　　12　　月　　16　　日
附錄本案論罪科刑法條：
修正前中華民國刑法第284條第1項
因過失傷害人者，處6月以下有期徒刑、拘役或5百元以下罰金，
致重傷者，處1年以下有期徒刑、拘役或5百元以下罰金。

【附件】
臺灣臺南地方法院刑事簡易判決
                                   109年度交簡字第1326號
聲　請　人　臺灣臺南地方檢察署檢察官
被　　　告　傅俊超　男　53歲（民國00年0月0日生）
                    身分證統一編號：Z000000000號
                    住○○市○○區○○○街000號
上列被告因過失傷害案件，經檢察官聲請以簡易判決處刑（109
年度調偵字第142號、108年度偵字第10719號），本院判決如下
：
    主  文
傅俊超犯過失傷害罪，處有期徒刑貳月，如易科罰金，以新臺幣
壹仟元折算壹日。
    事實及理由
一、本件犯罪事實、證據及應適用之法條，皆引用檢察官聲請簡
    易判決處刑書之記載（如附件）。
二、按行為後法律有變更者，適用行為時之法律，但行為後之法
    律有利於行為人者，適用最有利於行為人之法律，刑法第2
    條第1項定有明文。查被告行為後，刑法第284條業於民國10
    8年5月29日修正公布，並自同年5月31日起施行。修正前刑
    法第284條第1項規定：「因過失傷害人者，處6月以下有期
    徒刑、拘役或5百元以下罰金，致重傷者，處1年以下有期徒
    刑、拘役或5百元以下罰金。」修正後之條文則為：「因過
    失傷害人者，處1年以下有期徒刑、拘役或10萬元以下罰金
    ；致重傷者，處3年以下有期徒刑、拘役或30萬元以下罰金
    。」是本次修正已提高法定刑上限，經新舊法比較之結果，
    被告行為後之法律並未較有利於被告，自應適用被告行為時
    之法律即修正前之刑法第284條第1項規定。核被告所為，係
    犯修正前刑法第284條第1項前段之過失傷害罪。又被告於犯
    罪後，即於該管公務員發覺前，於警前往處理時，被告在場
    ，並當場承認為肇事人，此有臺南市政府警察局第六分局道
    路交通事故肇事人自首情形紀錄表1紙附卷可參，依刑法第6
    2條自首之規定減輕其刑。爰審酌被告因一時疏失，致告訴
    人林麗鳳因而受有如簡易判決處刑書所載之傷害，並考量被
    告之過失情節與程度，犯罪後雖坦承過失惟迄未能賠償告訴
    人所受之損害，暨兼衡被告之智識程度及家庭經濟狀況等一
    切情狀，量處如主文所示之刑，並諭知易科罰金之折算標準
    ，以資懲儆。
三、應依刑事訴訟法第449條第1項前段、第454條第2項，修正前
    刑法第284條第1項前段、刑法第2條第1項、第41條第1項前
    段、第62條，刑法施行法第1條之1，逕以簡易判決如主文。

中　　華　　民　　國　 109　　年　　5 　　月　　29　　日
                  刑事第三庭    法　官　洪士傑
以上正本證明與原本無異
如不服本判決應於收受送達後20日內向本院提出上訴書狀（應附
繕本）。
                                書記官　吳鸝稻
中　　華　　民　　國　 109　　年　　5 　　月　　29　　日
附錄本案論罪科刑法條：
修正前中華民國刑法第284條
（過失傷害罪）
因過失傷害人者，處 6 月以下有期徒刑、拘役或 5 百元以下罰
金，致重傷者，處 1 年以下有期徒刑、拘役或 5 百元以下罰金
。
從事業務之人，因業務上之過失傷害人者，處1年以下有期徒刑
、拘役或1千元以下罰金，致重傷者，處3年以下有期徒刑、拘役
或2千元以下罰金。
【附件】
臺灣臺南地方檢察署檢察官聲請簡易判決處刑書
                                    109年度調偵字第142號
    被　　　告　傅俊超　男　53歲（民國00年0月0日生）
                        住○○市○○區○○○街000號
                        國民身分證統一編號：Z000000000號
上列被告因過失傷害案件，業經偵查終結，認為宜以簡易判決處
刑，茲將犯罪事實及證據並所犯法條分敘如下：
        犯罪事實
一、傅俊超於民國107年11月27日14時許，駕駛車牌號碼000-000
    0號自小客車沿臺南市南區健康路2段由東往西方向行駛，行
    經該路段380號前，欲路邊停車作倒車時，本應注意後方車
    輛，而依當時天候晴、日間自然光線、柏油路面乾燥、無缺
    陷、無障礙物，視距良好，並無不能注意之情事，竟疏未注
    意，貿然倒車，適有林麗鳳騎乘車牌號碼000-000號普通輕
    型機車沿健康路2段同向駛至，兩車因而發生擦撞，林麗鳳
    騎乘之上開普通輕型機車再向前滑行撞擊前方張儷瓊(涉嫌
    過失傷害罪嫌部分，另為不起訴處分)路邊停放之車牌號碼
    0000-00號自小客車，林麗鳳因而受有左側脛骨粉碎性骨折
    、頭部外傷併顏面部撕裂傷共3公分及左眼鼻淚管斷裂等傷
    害。傅俊超肇事後，於有偵查犯罪權限之機關發覺其犯罪前
    ，即向據報到場處理之警員坦承為肇事人，自首並接受裁判
    。
二、案經林麗鳳訴由臺南市政府警察局第六分局報告偵辦。
        證據並所犯法條
一、上揭犯罪事實，業據被告傅俊超於警詢及偵查中均坦承不諱
    ，復經告訴人林麗鳳於警詢及偵查中指訴綦詳，核與同案被
    告張儷瓊於警詢及偵查中所述情節相符，並有道路交通事故
    現場圖、道路交通事故調查報告表（一）（二）、國立成功
    大學醫學院附設醫院中文診斷證明書、臺南市車輛行車事故
    鑑定委員會南鑑0000000案鑑定意見書、臺南市車輛行車事
    故鑑定覆議委員會南覆0000000案覆議意見書各1份及現場蒐
    證照片15張附卷可稽，是被告犯嫌洵堪認定。
二、按行為後法律有變更者，適用行為時之法律。但行為後之法
    律有利於行為人者，適用最有利於行為人之法律，刑法第2
    條第1項定有明文。查「因過失傷害人者，處6月以下有期徒
    刑、拘役或500元以下罰金」，修正前刑法第284條第1項前
    段定有明文。本案被告行為後，刑法第284條前段修正為「
    因過失傷害人者，處1年以下有期徒刑、拘役或10萬元以下
    罰金」，修正後之過失傷害罪法定刑重於修正前所規定者，
    依刑法第2條第1項之規定，請依被告行為時即修正前之過失
    傷害罪論處之。核被告所為，係犯修正前之刑法第284條第1
    項之過失傷害罪嫌。被告於肇事後，犯罪偵查機關未發覺前
    ，即主動向到場處理之警員自承其為肇事者，並願接受裁判
    ，此有臺南市政府警察局第六分局交通分隊道路交通事故肇
    事人自首情形紀錄表1份在卷可佐，請依刑法第62條前段規
    定，審酌是否減輕其刑。
三、至告訴意旨認：被告係載公司同事至附近辦事而肇事，而認
    被告涉有業務過失傷害犯行一節，然按刑法上所謂業務，係
    指個人基於其社會地位繼續反覆所執行之事務，包括主要業
    務及其附隨之準備工作與輔助事務在內，又此項附隨之事務
    ，並非漫無限制，須與其主要業務有直接、密切之關係者，
    始可包含於業務之概念中，而認其屬業務之範圍，參酌被告
    於偵查中供稱：伊係作水產，送貨及收貨款的，當天伊要去
    收貨款，老闆娘說他要去銀行存款，叫伊順便載他去，所以
    開車載老闆娘去寄錢等語，顯然被告於事發時之駕駛行為僅
    係偶發事件，與其從事之送貨及收貨款業務並無直接、密切
    之關聯，依「罪證有疑、利於被告」之刑事證據法則，自無
    從逕以刑法業務過失傷害罪責相繩，告訴意旨就此部分容有
    誤會，附此敘明。
四、依刑事訴訟法第451條第1項聲請逕以簡易判決處刑。
    此　致
臺灣臺南地方法院
中　　華　　民　　國　 109　　年　　  4　 月　　10 　 日
                              檢察官　  李佳潔
本件正本證明與原本無異
中　　華　　民　  國   109　  年　　  4   月　　23　　日
                              書記官    田景元
附錄本案所犯法條全文：
修正前中華民國刑法第284條第1項
（過失傷害罪）
因過失傷害人者，處 6 月以下有期徒刑、拘役或 5 百元以下罰
金，致重傷者，處 1 年以下有期徒刑、拘役或 5 百元以下罰金
。